【裁判字號】    99,家抗,6
【裁判日期】    990429
【裁判案由】    確定訴訟費用額
【裁判全文】
臺灣高等法院臺南分院民事裁定  99年度家抗字第6號
抗  告  人  甲○○
上抗告人因與沈佩萱間請求離婚事件，相對人財團法人法律扶助
基金會聲請就扶助事件所支出之酬金確定其訴訟費用額；抗告人
對於中華民國九十九年三月十八日台灣嘉義地方法院所為裁定（
九十九年度家聲字第五二號）提起抗告，本院裁定如下：
    主    文
抗告駁回。
抗告訴訟費用新台幣壹仟元由抗告人負擔。
    理    由
一、抗告意旨略以：本件訴訟費用不應由伊支付；爰依法提起抗
    告，求為廢棄原裁定等語。
二、按法院未於訴訟費用之裁判確定其費用額者，第一審受訴法
    院於該裁判有執行力後，應依聲請以裁定確定之。依第一項
    確定之訴訟費用額，應於裁定送達之翌日起，加給按法定利
    率計算之利息，民事訴訟法第九十一條第一項、第三項分別
    定有明文。次按法律扶助基金會分會給予無資力者之法律扶
    助為訴訟之代理者，就扶助事件所支出之酬金及必要費用，
    視為訴訟費用之一部。因法律扶助而由分會支出之酬金及必
    要費用，得向負擔訴訟費用之他造請求。分會得據受扶助人
    有執行力之執行名義，聲請確定訴訟費用額及強制執行，此
    參法律扶助法第二條第四款、第十三條、第十九條第二項第
    一款、第三十五條第一項、第二項、第四項規定自明。
三、查，抗告人與本案訴訟之對造沈佩萱間請求離婚事件，業經
    嘉義地院九十四年度婚字第五二二號、本院九十五年度家上
    字第二０號判決兩造離婚後，因抗告人並未提起第三審上訴
    而全案確定，本案訴訟之第一、二審訴訟費用均應由抗告人
    負擔等情，除據相對人提出上揭民事判決影本外，且為原審
    法院依職權調取上揭民事案卷核閱無誤之事實。次查，本案
    訴訟之對造當事人沈佩萱因無資力，前向財團法人法律扶助
    基金會嘉義分會申請法律扶助，經該分會審查後，給予沈佩
    萱為本案訴訟第二審代理之法律扶助乙情，亦有相對人提出
    之審查表在卷（原審卷第一五頁）足參；依首開規定，相對
    人就扶助沈佩萱請求離婚事件所支出之酬金及必要費用，視
    為本案訴訟事件之訴訟費用之一部。相對人據受扶助人沈佩
    萱有執行力之上揭確定判決之執行名義，聲請確定訴訟費用
    額者，於法即無不合。末查，相對人就扶助沈佩萱請求離婚
    事件，所支出委任第二審（原裁定誤載為第一審）律師之酬
    金為新台幣三萬元乙節，亦有領款單在卷（原審卷第一六頁
    、第一七頁）可按，抗告人並未爭執其真正，自堪信實；且
    與當事人委任律師為訴訟事件之代理人時，一般支出之酬金
    行情尚屬相當。原法院據以裁定確定為抗告人應負擔之訴訟
    費用額，並諭知法定遲延利息之起迄期間，其認事用法並無
    不合；抗告意旨指摘原裁定不當，求為廢棄原裁定，非有理
    由，應予駁回。
四、據上論結，本件抗告為無理由，依民事訴訟法第四百九十五
    條之一第一項、第四百四十九條第一項、第九十五條、第七
    十八條，裁定如主文。
中    華    民    國    99    年    4    月    29     日
                  民事第二庭  審判長法  官  陳  光  秀
                                    法  官  曾  平  杉
                                    法  官  李  文  賢
上為正本係照原本作成。
本裁定除以適用法規顯有錯誤為理由外，不得再抗告。如提出再
抗告，應於收受送達後10日內委任律師為代理人向本院提出再抗
告狀（須附繕本），並繳納再抗告費新台幣1千元。
中    華    民    國    99    年    4    月    29     日
                                    書記官  劉  清  洪
【附記】
民事訴訟法第495條之1第2項準用同法第466條之1第1、2項規定
：
(1)對於第二審判決上訴，上訴人應委任律師為訴訟代理人。但上
  訴人或其法定代理人具有律師資格者，不在此限。
(2)上訴人之配偶、三親等內之血親、二親等內之姻親，或上訴人
  為法人、中央或地方機關時，其所屬專任人員具有律師資格並
  經法院認為適當者，亦得為第三審訴訟代理人。
民事訴訟法第466條之2第1項：
  上訴人無資力委任訴訟代理人者，得依訴訟救助之規定，聲請
  第三審法院為之選任律師為其訴訟代理人。

司法院資訊處製作；財團法人民間司法改革基金會備份。
